臺灣高等法院臺中分院民事判決　　　　　 99年度金上字第8號
上　訴　人　兆豐證券股份有限公司（即原倍利國際證券股份有
　　　　　　限公司、即寶順證券股份有限公司）
法定代理人　簡鴻文
訴訟代理人　王乙凡律師
　　　　　　陳美卿律師
被 上訴 人　黃添進
　　　　　　黃周秀鶴
　　　　　　謝黃玉英
　　　　　　謝奇材
　　　　　　謝銀波
　　　　　　吳肇勳即東茂行）.
　　　　　　堅允製鎖工業有限公司
兼上列一人
法定代理人　蘇順昌
共　　　同
訴訟代理人　吳光陸律師
複 代理 人　廖瑞鍠律師
　　　　　　涂淑蘋
上列當事人間請求損害賠償事件，上訴人不服臺灣彰化地方法院
民國99年9月9日98年度重訴字第157號第一審判決，提起上訴，
本院於100年2月22日言詞辯論終結，判決如下：
    主  文
上訴駁回。
第二審訴訟費用由上訴人負擔。
    事實及理由
甲、程序方面：
    (一)原名寶順證券股份有限公司，經更名為倍利國際證券股份
      有限公司，民國94年11月1日再變更為上訴人公司，以下
      即以上訴人稱之，先予敘明。
    (二)按訴之變更或追加，非經他造同意，不得為之，但不變更
      訴訟標的，而補充或更正事實上或法律上之陳述者，非為
      訴之變更或追加。觀諸民事訴訟法第463條、第255條第1
      項前段、第256條規定自明。上訴人於本院先位聲明，原
      請求被上訴人黃周秀鶴、謝黃玉英、謝奇材、謝銀波、吳
      肇勳（即東茂行）、黃添進（下稱黃添進等6人）及堅允
      製鎖工業有限公司（下稱堅允公司）應連帶給付上訴人新
      臺幣（下同）5682萬2747元本息，備位聲明則請求黃添進
      等6人及被上訴人蘇順昌應連帶給付上訴人5682萬2747元
      本息。嗣更正為先位聲明黃添進、黃周秀鶴與原審被告
      周文得應連帶給付上訴人5682萬2747元本息；謝黃玉英
      、謝奇材、謝銀波、吳肇勳、堅允公司與原審被告蘇明雪
      應連帶給付上訴人5682萬2747元本息；上開、項，
      如其中任一人對上訴人為給付，其餘之人就已給付之範圍
      內免給付義務。備位聲明則更正為黃添進、黃周秀鶴與
      原審被告周文得應連帶給付上訴人5682萬2747元本息；
      謝黃玉英、謝奇材、謝銀波、吳肇勳、蘇順昌與原審被告
      蘇明雪應連帶給付上訴人5682萬2747元本息；上開、
      項，如其中任一人對上訴人為給付，其餘之人就已給付
      之範圍內免給付義務。核屬更正法律上之陳述，非為訴之
      變更或追加，合先敘明。
乙、實體方面：
一、本件上訴人主張：
    (一)周文得、蘇明雪（均經判決敗訴確定，下稱周文得等人）
      為上訴人公司鹿港分公司之營業員，均於78年6月26日到
      職，周文得由黃添進、黃周秀鶴擔任人事保證人，蘇明雪
      之人事保證人則為謝黃玉英、謝奇材、謝銀波之被繼承人
      謝豊源（於86年4月29日死亡，由上列三人繼承）、吳肇
      勳、蘇順昌（為堅允公司之法定代理人）。上開保證人均
      與上訴人約定，周文得等人於任職期間，所生違反法令或
      規章，或虧損上訴人公司款項等情事，負連帶保證責任。
      查83年11月1日周文得等人利用如附表所示訴外人林鳳珠
      等23名客戶（下稱林鳳珠等23人）之名義，以當日沖銷方
      式，買賣如附表所示之股票，嗣於同年月3日下午，利用
      當日須辦理同年月1日買賣證券交割之彰化縣鹿港信用合
      作社（下稱鹿港信合社），暫列於林鳳珠等23人帳戶內出
      賣股票價款，未及扣除買進股票價款之時間差內，詐領暫
      列於帳戶賣出之股票款計5635萬9000元，而對於原應列交
      割之金額合計5682萬2747元，則不予支付，足以影響市場
      秩序，並使上訴人依當時臺灣證券交易股份有限公司營業
      細則（下稱營業細則）第91條第1項規定，依法必須代辦
      交割手續，周文得等人違反證券交易法（下稱證交法）之
      犯行，係屬職務上之行為，被上訴人依民法第756條之1規
      定及系爭人事保證契約之約定，即須代負賠償責任。周文
      得等人對於上訴人之債務，係基於僱傭關係所生，而前開
      各職務保證人對上訴人之損害賠償責任，原因各別，為不
      真正連帶責任。
    (二)上訴人係於83年11月7日，以「全體」被上訴人為對象，
      聲請假扣押裁定，並於同年月8日取得臺灣彰化地方法院
      （下稱彰化地院）83年度全字第838號假扣押裁定後，隨
      即於同年月11日，以全體被上訴人為對象辦理提存，並聲
      請強制執行完畢，有該院提存所83年度存字第857號函記
      載，提存人係為相對人周文得等7人提供擔保，及其上註
      記「本件定83年11月15日上午8時30分起執行」可稽，則
      依民法第129條規定，上訴人於對全體被上訴人「聲請強
      制執行」時，上訴人之人事保證請求權2年時效，即依法
      生中斷效力，且迄今處於停止進行之狀態。上訴人於98年
      5月25日，收受最高法院98年度臺上字第777號確定判決，
      始「明確知悉」受有損害，即應以該時開始起算時效。故
      上訴人於98年10月22日提起本件訴訟，當未罹於時效。
    (三)民法第756條之3有關3年保證期間之限制，基於信賴保護
      原則，並不適用於本件人事保證契約，且上訴人已不能依
      他項方法受償，故提起本訴並未違反民法第756條之2第1
      項之規定。又被上訴人就上訴人選任或監督周文得等人有
      無過失乙節，迄未提出相關事證以實其說。至堅允公司抗
      辯保證非其公司所允許之業務範圍，按公司法第16條第1
      項規定，公司除依其他法律或公司章程規定為保證外，不
      得為任何保證人，同條第2項規定公司負責人違反前項規
      定時，應自負保證責任，如法院認定堅允公司不負職務保
      證之責，則主張堅允公司之法定代理人蘇順昌應自負其責
      等情。求為判決：先位聲明原判決不利於上訴人部分廢
      棄。黃添進、黃周秀鶴與周文得應連帶給付上訴人5682
      萬2747元，謝黃玉英、謝奇材、謝銀波、吳肇勳、堅允公
      司與蘇明雪應連帶給付上訴人5682萬2747元，及均自起訴
      狀繕本送達翌日起至清償日止，按年息百分之5計算之利
      息。上開第項，如其中任一人對上訴人為給付，其餘
      之人就已給付之範圍內免給付義務。訴訟費用由被上訴
      人負擔。上訴人願供擔保，請准宣告假執行。備位聲明
      黃添進、黃周秀鶴與周文得應連帶給付上訴人5682萬27
      47元，謝黃玉英、謝奇材、謝銀波、吳肇勳、蘇順昌與蘇
      明雪應連帶給付上訴人5682萬2747元，及均自起訴狀繕本
      送達翌日起至清償日止，按年息百分之5計算之利息。
      上開第項，如其中任一人對上訴人為給付，其餘之人就
      已給付之範圍內免給付義務。訴訟費用由被上訴人負擔
      。上訴人願供擔保，請准宣告假執行。
二、被上訴人則以：
    (一)依民法第756條之1第1項規定，人事保證須就受僱人因職
      務行為對雇主所生之損害，保證人始負賠償責任。眾所周
      知，任何人均可在證券公司買賣股票，故證券公司之受僱
      人在公司自行買賣股票，本與執行職務無關，從而事後違
      約未履行交割，純屬私人行為，非職務上之行為，保證人
      自毋庸就此買賣行為之不履行交割負保證責任。
    (二)縱周文得等人之行為係職務行為，被上訴人應負保證責任
      ，但除黃周秀鶴、吳肇勳確有簽名保證外，其餘被上訴人
      則否認為職務保證，假扣押卷內謝豊源之保證書，竟載為
      謝豐源，並否認堅允公司印文真正，上訴人又未對保，且
      堅允公司並未將保證業務列入章程。又執行程序屬非訟程
      序，當事人無異議，不代表當事人承認為保證一事，即使
      法院認為人事保證成立，依民法第756條之3規定，人事保
      證之期間，不得逾3年，依上訴人所提保證書，保證契約
      係78年7月26日成立，距周文得等人犯罪行為之83年11月1
      日，已超過3年，如依最高法院93年度臺上字第6號判決意
      旨，上訴人請求時效於債編修正施行日之89年5月5日起，
      依民法第756條之8規定，2年內時效亦應完成，故不得請
      求。
    (三)周文得等人犯罪得逞，係因上訴人與鹿港信合社有墊款約
      定關係，違反當時證交法之行為，依民法第756條之6規定
      ，本件應認有可歸責於上訴人之事由，被上訴人應免除賠
      償責任。且上訴人未能證明向周文得等人求償前，亦不可
      提起本訴等語資為抗辯。爰聲明求為駁回上訴人之訴及假
      執行之聲請。
三、本件第一審就上訴人關於被上訴人之請求部分，判決上訴人
    敗訴，上訴人聲明不服，求為原判決關於被上訴人部分之判
    決廢棄，並命被上訴人給付如上列起訴聲明所示之判決。被
    上訴人則求為判決駁回上訴，如受不利判決，願供擔保請准
    免為假執行之宣告。
四、本院審理之結果：
    (一)上訴人主張周文得等人於83年11月1日，利用林鳳珠等23
      人名義，以當日沖銷方式，買賣如附表所示之股票，嗣於
      同年月3日，利用當日須辦理同年月1日買賣證券交割之鹿
      港信合社暫列於林鳳珠等23人帳戶內出賣股票價款，未及
      扣除買進股票價款之時間差內，詐領暫時列於帳戶賣出之
      股票款共計5635萬9000元，而對於原應列交割之金額合計
      5682萬2747元則不予支付，足以影響市場秩序，並使上訴
      人依當時營業細則第91條第1項規定，依法必須代辦交割
      手續，周文得等人上開犯行，業經最高法院以93年度臺上
      字第242號刑事判決，認定違反當時證交法第155條第1款
      、第171條規定，判處周文得有期徒刑3年10月，蘇明雪有
      期徒刑1年6月確定乙節，為兩造所不爭執，復有相關刑事
      判決存卷可稽，應可採信。至周文得等人既係利用執行職
      務，詐領上述款項，使上訴人必須代辦交割手續，周文得
      等人違反證交法之犯行，係屬職務上之行為，殊堪認定。
      被上訴人抗辯違約未履行交割，非職務上之行為云云，尚
      無可取。
    (二)本件人事保證契約，除卷附之保證書確有保證人之印文外
      ，復有本院依職權調閱相關之民事保全執行卷宗，即彰化
      地院83年度全字第838號及執全字第478號可考，可知於83
      年11月7日，上訴人即持原證1、2之保證書，向彰化地院
      聲請假扣押裁定，之後於同年月15日，又對部分保證人如
      吳肇勳、黃周秀鶴、謝豊源之財產為假扣押執行，其後又
      多次聲請准許變換提存物。惟自83年11月間起至98年10月
      ，上訴人提起本件訴訟前，當時被指為保證人之各人，均
      未出面否認保證書之真正，或提出異議，或對假扣押裁定
      或假扣押執行有所爭執，況保證書又經證人許經禮對保，
      雖許經禮僅承認有對保一事，稱年代久遠而不記得細節，
      然衡諸經驗法則，當足以證明被上訴人或其被繼承人確有
      為人事保證之事實，洵堪認定。
    (三)按公司除依其他法律或公司章程規定得為保證者外，不得
      為任何保證人。公司負責人違反前項規定時，應自負保證
      責任，如公司受有損害時，亦應負賠償責任。公司法第16
      條定有明文。堅允公司抗辯其章程並未規定得為保證，自
      不得為任何保證人乙節，業據提出公司章程影本附卷可佐
      ，故堅允公司以其不得保證乙節置辯，自可採信。從而上
      訴人請求堅允公司應與謝黃玉英、謝奇材、謝銀波、吳肇
      勳及蘇明雪負連帶給付之責，尚有未洽，應予駁回。
    (四)上訴人於83年11月7日具狀，向彰化地院聲請假扣押裁定
      ，其聲請狀業已載明「周文得等人共同意圖不法所有，利
      用上訴人委託代辦交割業務之鹿港信合社，提存款作業流
      程之疏失，認為有機可乘，持客戶黃添進等23人存戶之取
      款條，向該合作社詐領5682萬2747元，有其簽立之取款條
      可稽。上訴人惟恐該合作社請求上訴人與周文得等人連帶
      賠償，為此請求周文得等7人，連帶賠償。又案發後，周
      文得等人已逃逸無蹤，事件發生於83年11月4日，刊登報
      上，連帶保證人也有脫產之虞，為此，上訴人願提供擔保
      ，以代釋明」等情，有該聲請狀影本存卷可考，並經本院
      調閱彰化地院83年度全字第838號案卷核閱無訛。由上開
      文字記載可知，上訴人自83年11月7日起，即已知悉周文
      得等人向鹿港信合社詐領5682萬2747元，而被上訴人須與
      周文得等人負連帶清償之責，顯然自該時起，上訴人業已
      明確知悉受有損害，且其請求權並無不能行使之情形，至
      為灼然，自應以該時開始起算時效，要屬當然。又上開假
      扣押執行程序，已於83年11月15日執行查封完畢，有彰化
      地院83年度執全字第478號案卷可據，故此部分，亦應於
      83年11月15日時效重行起算進行。上訴人主張其於98年5
      月25日，收受最高法院98年度臺上字第777號確定判決，
      始明確知悉受有損害，應以該時開始起算時效云云，與事
      實不符，尚難憑採。
    (五)人事保證約定之期間，不得逾3年。逾3年者，縮短為3年
      。人事保證未定期間者，自成立之日起有效期間為3年。
      88年4月21日修正公布，89年5月5日施行之民法第756條之
      3第1項、第3項定有明文。上開規定，依民法債編施行法
      第35條規定，於民法債編修正施行前成立之人事保證，亦
      適用之。惟於民法債編修正施行前成立之人事保證，當事
      人正當信賴其約定為有效而生之利益，仍應予以適當之保
      障；故在修正施行前，如已有保證人應負保證責任之事由
      發生，保證人之賠償責任即告確定，不能因上開修正規定
      之施行，而使其溯及的歸於消滅。是民法債編修正施行前
      成立之人事保證，應解為定有期間而於修正施行後殘餘期
      間未逾3年者，依其約定，逾3年者縮短為3年；至未定期
      間者，則自修正施行之日起，其有效期間為3年，始符信
      賴保護原則，並維法秩序之安定（最高法院95年度第3次
      民事庭會議決議參照）。本件周文得等人係於83年11月間
      詐領上述款項，已如前論，顯然在民法債編於89年5月5日
      修正施行前，已有被上訴人應負保證責任之事由發生，不
      言可喻。是本件應無民法第756條之3人事保證之期間，不
      得逾3年規定之適用，自屬當然。
    (六)按民法第756條之8規定僱用人對保證人之請求權因2年間
      不行使而消滅，民法債編施行法第3條第2項規定民法債編
      修正施行前之法定消滅時效，其期間較民法債編修正施行
      後所定為長者，適用修正施行前之規定。但其殘餘期間自
      民法債編修正施行日起算，較民法債編修正施行後所定期
      間為長者，應自施行之日起，適用民法債編修正施行後之
      規定。查本件人事保證責任發生於民法債編修正施行前，
      保證責任發生當時之民法債編並未特別規定其請求權時效
      ，則其請求權時效即應回歸民法第125條規定為15年。又
      上訴人於83年11月間即知悉損害而得行使請求權，然依上
      開法理基礎，則於89年5月5日民法債編修正施行後，即應
      適用上列民法第756條之8之規定，即上訴人對於被上訴人
      之請求權，因2年間不行使而消滅。而上訴人直至98年10
      月22日始具狀提起本件訴訟，有原審民事起訴狀之收狀章
      可稽。揆諸上開說明，顯逾2年之請求權行使期間，則黃
      添進等6人及蘇順昌以時效抗辯而拒絕給付，洵屬有據。
    (七)末按民法第756條之2第1項固規定「人事保證之保證人，
      以僱用人不能依他項方法受賠償者為限，負其責任」，其
      立法理由以：「人事保證為無償之單務契約，對保證人至
      為不利，如僱用人能依他項方法獲得賠償者，諸如僱用人
      已就受僱人之不誠實行為參加保證保險（保險法第3章第4
      節之1第95條之1至95條之3參照），或已由受僱人或第三
      人提供不動產就受僱人職務上行為所致損害為僱用人設定
      最高限額抵押權等是，自宜要求僱用人先依各該方法求償
      ，其有不能受償，始令保證人負其責任，俾減輕保證人之
      責任，爰增訂本條」。依上訴人所提前述最高法院民事判
      決以觀，核其訴訟性質，上訴人並非提起民法第756條之2
      第1項之「他項方法」訴訟，就該訴訟之原因事實，固在
      釐清盜賣股款之原因歸責及危險承擔，即損失應由何人認
      賠，上訴人勝訴或敗訴，亦無關本件人事保證之被保證人
      之賠償責任是否獲得減免，上訴人自不得援引該判決作為
      時效抗辯。另民法第756條之2第1項之規定，觀其立法理
      由係為減輕人事保證契約之保證人責任而設，並非為延長
      僱用人向人事保證人行使求償權而設，是上訴人於民法債
      編修正施行前，既已得本件人事保證之保證人行使請求權
      ，卻遲未行使其權利，究不得於民法債編修正施行後，反
      引民法第756條之2第1項規定，主張其請求權尚未罹於時
      效，不待贅論。
    (八)綜上所述，本件上訴人依民法第756條之1規定及系爭人事
      保證契約之約定，先位聲明請求黃添進、黃周秀鶴與周文
      得應連帶給付上訴人5682萬2747元，謝黃玉英、謝奇材、
      謝銀波、吳肇勳、堅允公司與蘇明雪應連帶給付上訴人56
      82萬2747元，及均自起訴狀繕本送達翌日起至清償日止，
      按年息百分之5計算之利息。如其中任一人對上訴人為給
      付，其餘之人就已給付之範圍內免給付義務。備位聲明請
      求黃添進、黃周秀鶴與周文得應連帶給付上訴人5682 萬
      2747元，謝黃玉英、謝奇材、謝銀波、吳肇勳、蘇順昌與
      蘇明雪應連帶給付上訴人5682萬2747元，及均自起訴狀繕
      本送達翌日起至清償日止，按年息百分之5計算之利息。
      如其中任一人對上訴人為給付，其餘之人就已給付之範圍
      內免給付義務之判決，尚屬無據，應予駁回。其假執行之
      聲請，亦失所附麗，應併予駁回。原審判決關於被上訴人
      部分，駁回上訴人之請求及假執行之聲請，經核於法洵無
      違誤。上訴意旨指摘原判決該部分不當，求予廢棄，為無
      理由，應予駁回。
五、本件事證已臻明確，兩造其餘攻擊、防禦方法，與判決結果
    不生影響，爰不一一論述。
丙、據上論結，本件上訴為無理由。依民事訴訟法第449條第1項
    、第78條，判決如主文。
中    華    民    國   100    年    3     月    15    日
                民事第五庭    審判長法  官  李寶堂
                                    法  官  鄭金龍
                                    法  官  黃永祥
以上正本係照原本作成。
如對本判決上訴，須於收受判決送達後20日內向本院提出上訴書
狀，其未表明上訴理由者，應於提出上訴後20日內向本院提出上
訴理由書（須按他造人數附具繕本）。
上訴時應提出委任律師為訴訟代理人之委任狀。具有民事訴訟法
第466條之1第1項但書或第2項之情形為訴訟代理人者，另應附具
律師及格證書及釋明委任人與受任人有該條項所定關係之釋明文
書影本。如委任律師提起上訴者，應一併繳納上訴審裁判費。
                                    書記官  陳如慧
中    華    民    國   100    年    3     月    16    日
附  表：
┌─┬────┬────┬────┬─────┬─────┬───────────┐
│編│姓    名│開戶帳號│證券代號│買入金額  │賣出金額  │ 備               註  │
│號│        │        │        │(新台幣） │(新台幣） │                      │
├─┼────┼────┼────┼─────┼─────┼───────────┤
│１│林鳳珠  │ 3874-0 │ 國產   │2,478,226 │2,462,142 │ 鹿港合作社主張「陳碧 │
├─┼────┼────┼────┼─────┼─────┤ 珠賣出正隆股票之金額 │
│２│劉柳    │ 4044-3 │ 正隆   │2,485,937 │2,469,803 │ 二百四十八萬九千二百 │
├─┼────┼────┼────┼─────┼─────┤ 四十一元，可供先扣抵 │
│  │        │        │ 中石化 │2,485,536 │2,469,405 │ ，因此就該二十三戶代 │
│３│陳碧珠  │ 7226-4 ├────┼─────┼─────┤ 墊之款項只有五千六百 │
│  │        │        │ 正隆   │2,489,241 │2,469,903 │ 八十二萬二千七百四十 │
├─┼────┼────┼────┼─────┼─────┤ 七元，而非總買入金額 │
│４│林永成  │71228-0 │ 正隆   │2,485,937 │2,469,307 │ 之五千九百三十一萬一 │
├─┼────┼────┼────┼─────┼─────┤ 千九百八十八元」，其 │
│５│黃雪姬  │ 7560-3 │ 國產   │2,478,226 │2,455,379 │ 計算方如下：         │
├─┼────┼────┼────┼─────┼─────┤                      │
│６│粘清鹿  │ 7895-5 │ 台苯   │2,483,033 │2,466,918 │59,311,988 - 2,489,241│
├─┼────┼────┼────┼─────┼─────┤= 56,822,747          │
│７│謝豐珠  │ 7135-7 │ 正隆   │2,481,531 │2,465,425 │                      │
├─┼────┼────┼────┼─────┼─────┤                      │
│８│許玉抄  │ 8286-3 │ 台苯   │2,483,033 │2,466,918 │                      │
├─┼────┼────┼────┼─────┼─────┤                      │
│９│蘇明隆  │ 8288-0 │ 中銀   │2,514,578 │2,484,827 │                      │
├─┼────┼────┼────┼─────┼─────┤                      │
│10│蘇明雅  │ 6993-0 │ 陽明   │2,440,072 │2,424,236 │                      │
├─┼────┼────┼────┼─────┼─────┤                      │
│11│劉林麥  │ 4130-0 │ 正隆   │2,485,937 │2,469,803 │                      │
├─┼────┼────┼────┼─────┼─────┤                      │
│12│蘇黃茶花│ 4560-7 │ 中石化 │2,485,536 │2,469,405 │                      │
├─┼────┼────┼────┼─────┼─────┤                      │
│13│莊進昌  │ 5411-8 │ 正隆   │2,487,539 │2,450,502 │                      │
├─┼────┼────┼────┼─────┼─────┤                      │
│14│蘇志勝  │ 6992-1 │ 陽明   │2,440,072 │2,424,236 │                      │
├─┼────┼────┼────┼─────┼─────┤                      │
│15│蘇明麗  │ 1270-9 │ 中石化 │2,462,403 │2,446,423 │                      │
├─┼────┼────┼────┼─────┼─────┤                      │
│16│周劉鶯  │ 1277-8 │ 中石化 │2,421,445 │2,405,730 │                      │
├─┼────┼────┼────┼─────┼─────┤                      │
│17│許永明  │ 1917-7 │ 國產   │2,492,847 │2,476,668 │                      │
├─┼────┼────┼────┼─────┼─────┤                      │
│18│洪林哖  │ 2419-7 │ 國產   │2,448,984 │2,433,091 │                      │
├─┼────┼────┼────┼─────┼─────┤                      │
│19│蘇秀枝  │ 1960-6 │ 中石化 │2,421,445 │2,405,730 │                      │
├─┼────┼────┼────┼─────┼─────┤                      │
│20│周秀分  │ 2494-4 │ 國產   │2,445,880 │2,430,006 │                      │
├─┼────┼────┼────┼─────┼─────┤                      │
│21│周秀燕  │ 2495-2 │ 國產   │2,492,847 │2,472,689 │                      │
├─┼────┼────┼────┼─────┼─────┤                      │
│22│楊美華  │ 2496-0 │ 國產   │2,445,880 │2,430,006 │                      │
├─┼────┼────┼────┼─────┼─────┤                      │
│23│蔣俊妮  │ 3027-8 │ 中石化 │2,475,823 │2,446,423 │                      │
│ 合計                           │59,311,988│58,864,875│                      │
├─┴────┴────┴────┼─────┼─────┤                      │
└────────────────┴─────┴─────┴───────────┘